# 权益法初始投资成本的调整

提问人：18817310335 时间：2020-02-11 21:56:47
求教陈版主：权益法初始投资成本的调整，为什么当初始投资成本大于投资时应享有的被投资单位可辨认净资产公允价值份额，不调整长投的初始投资成本呢？既然小于的时候可以调增长投，并确认营业外收入，那大于时为什么不可以确认营业外支出，并调减长投呢？ 如果确认为商誉，那这个长投不就不能反应被投资方的净资产情况了吗？感谢

回答人：chenyiwei
当初始投资成本大于投资时应享有的被投资单位可辨认净资产公允价值份额，该差额实际上是隐含在投资成本中的商誉。参考企业合并中对商誉的处理方法，自然不能简单地将其计入损益。长期股权投资反映的是所持有的被投资方股权的整体价值，不能理解为仅仅“反应被投资方的净资产情况”。